臺灣嘉義地方法院刑事判決　　　　　　　 96年度訴字第226號
公　訴　人　臺灣嘉義地方法院檢察署檢察官
被　　　告　甲○○
　　　　　　　　　　（現另案於臺灣嘉義看守所羈押中）
上列被告因違反毒品危害防制條例案件，經檢察官提起公訴（九
十六年度毒偵字第十八號），被告於準備程序中就被訴事實為有
罪之陳述，經本院合議庭裁定由受命法官改依簡式審判程序審理
，判決如下：
    主  文
甲○○施用第一級毒品，累犯，處有期徒刑拾月，扣案附表編號
一海洛因壹包沒收銷燬之，附表編號二至編號四所示之物均沒收
；又施用第二級毒品，累犯，處有期徒刑柒月，扣案附表編號五
甲基安非他命肆包沒收銷燬之，附表編號六至編號七所示之物均
沒收。應執行有期徒刑壹年肆月，扣案附表編號一海洛因壹包、
編號五甲基安非他命肆包均沒收銷燬之，附表編號二至編號四、
編號六至編號七所示之物均沒收。
    事  實
一、甲○○前因施用毒品案件，經本院以九十年度毒聲字第九五
    五號裁定令入戒治處所強制戒治，於民國九十一年四月二十
    二日停止戒治處分釋放出監，九十一年九月二十六日期滿執
    行完畢。同一案件另經本院於九十一年三月二十八日以九十
    年度簡字第九四七號判處有期徒刑五月確定，並於同年十一
    月一日易科罰金執行完畢。詎仍不知悔改，於上揭強制戒治
    執行完畢釋放後五年內，分別基於施用第一級毒品海洛因，
    及施用第二級毒品甲基安非他命之犯意，於九十五年十二月
    二十二日晚間六時許，在嘉義市○區○○街七八號二樓居所
    內，先以止血帶綁住手臂，再以注射針筒內放置第一級毒品
    海洛因加水稀釋後注射之方式，施用第一級毒品海洛因一次
    ；另於同日晚間九時四十五分許前某時，在前揭居所，將第
    二級毒品甲基安非他命放入吸食器內，以火燒烤吸食甲基安
    非他命煙霧之方式，施用第二級毒品甲基安非他命一次；嗣
    於同日晚間九時四十五分許，為警查獲，扣得如附表所示之
    物，並經甲○○同意採尿送驗後，其尿液檢驗結果呈嗎啡及
    甲基安非他命陽性反應，始悉上情。
二、案經嘉義市警察局第一分局報請臺灣嘉義地方法院檢察署檢
    察官偵查起訴。
    理  由
一、本件係經被告甲○○於準備程序當庭表示認罪，而經本院裁
    定以簡式審判程序加以審理，則依據刑事訴訟法第二百七十
    三條之二、同法第一百五十九條第二項之規定，不適用傳聞
    法則有關限制證據能力之相關規定，合先敘明。
二、訊據被告甲○○對於上開犯罪事實均坦承不諱，佐以被告於
    九十五年十二月二十二日晚間十一時五十七分許，經警得其
    同意採尿送驗，其結果呈嗎啡陽性（按施用海洛因後，經人
    體之水解代謝作用，會呈嗎啡陽性反應）及甲基安非他命陽
    性反應等情，有正修科技大學超微量研究科技中心檢驗報告
    一份（檢體編號為：1J951201號）、代號與真實姓名對照表
    一份在卷可佐，且扣案疑似海洛因之白粉一包，經送鑑定結
    果確含有海洛因成分，其中海洛因淨重零點二六公克（空包
    裝總重零點二三公克），此有法務部調查局九十六年一月十
    五日調科壹字第09623004670號鑑定通知書一份在卷足憑；
    再扣案疑似甲基安非他命之晶體四包，經鑑定結果確含有甲
    基安非他命成分，其中四包重量分別為：毛重０點二公克
    、驗前淨重０點０三三公克、驗後淨重０點０三一公克；
    毛重一點一公克、驗前淨重０點九六公克、驗後淨重０點九
    五八公克；毛重三點九公克、驗前淨重三點八０一公克、
    驗後淨重三點七九九公克；毛重二十八點四公克、驗前淨
    重二十七點０三二公克、驗後淨重二十七點０三公克等情，
    亦有財團法人私立高雄醫學大學附設中和紀念醫院九十六年
    三月十六日高醫附科字第0960000700號函覆檢驗報告四份在
    卷可稽，並有扣案海洛因一包、甲基安非他命四包、注射針
    筒三支、止血帶一條、吸食器一組扣案可資佐證，是上開補
    強證據，已足資擔保被告前述自白之真實性，核與事實相合
    ，可信為真實。此外，被告前因施用毒品案件，經本院以九
    十年度毒聲字第九五五號裁定令入戒治處所強制戒治，於九
    十一年四月二十二日停止戒治處分釋放出監，九十一年九月
    二十六日期滿執行完畢等情，有臺灣嘉義地方法院檢察署刑
    案資料查註紀錄表及臺灣高等法院被告前案紀錄表各乙份附
    卷可憑。是被告施用毒品經強制戒治執行完畢釋放後，五年
    內再犯施用第一級、第二級毒品之犯行，堪以認定，應依法
    論科。
三、查海洛因、甲基安非他命分別為毒品危害防制條例所定之第
    一級、第二級毒品。故核被告所為，係犯毒品危害防制條例
    第十條第一項之施用第一級毒品罪及同條例第十條第二項之
    施用第二級毒品罪；其施用前持有海洛因、甲基安非他命之
    低度行為，為施用之高度行為所吸收，均不另論罪。又所犯
    上開施用第一級毒品、施用第二級毒品二罪，犯意各別，行
    為互殊，應分論併罰。再被告前因施用毒品案件，經本院以
    九十年度簡字第九四七號判處有期徒刑五月確定，並於同年
    十一月一日易科罰金執行完畢等情，有前述臺灣嘉義地方法
    院檢察署刑案資料查註紀錄表、臺灣高等法院被告前案紀錄
    表各一份附卷可按，其於有期徒刑之執行完畢五年以內，故
    意再犯本案有期徒刑以上之罪，係屬累犯，應依刑法第四十
    七條第一項規定，加重其刑。爰審酌被告高職畢業之智識程
    度，前曾因施用毒品經強制戒治程序，竟未思悔改，顯然缺
    乏禁絕毒害決心，以及施用毒品犯行係屬戕害自身健康之行
    為，尚未危害他人，且被告於本院審理中坦承犯行，態度尚
    稱良好等一切情狀，分別量處如主文所示之刑，並定其應執
    行之刑，以資懲儆。
四、扣案之疑似海洛因一小包、甲基安非他命四小包，均分別含
    有海洛因成分、甲基安非他命成分，業如前述，應依毒品危
    害防制條例第十八條第一項前段規定沒收銷燬之；而扣案之
    上開毒品外包裝袋五個，既係被告所有，分別用於包裹第一
    級毒品、第二級毒品，防其裸露、逸出、潮濕，便於持有藉
    以施用，亦為被告供本件施用第一級、第二級毒品所用之物
    。再扣案附表編號三注射針筒三支、編號四止血帶一條，係
    被告所有，供本件施用第一級毒品所用之物，另附表編號七
    吸食器一組，亦為被告所有，供施用本件第二級毒品所用之
    物，均經被告於本院審理中供述甚明，惟均非屬專供施用毒
    品所用之器具，應依刑法第三十八條第一項第二款規定，宣
    告沒收之。
據上論斷，應依刑事訴訟法第二百七十三條之一第一項、第二百
九十九條第一項前段，毒品危害防制條例第十條第一項、第二項
、第十八條第一項前段，刑法第十一條前段、第四十七條第一項
、第五十一條第五款、第三十八條第一項第二款，判決如主文。
本案經檢察官蔡彥守到庭執行職務。
中　　華　　民　　國　　96　　年　　3 　　月　　30　　日
                  刑事第一庭    法　官　黃琴媛
上列正本證明與原本無異。
如不服本判決，應於判決送達後10日內向本院提出上訴狀（應附
繕本）。
中　　華　　民　　國　　96　　年　　3 　　月　　30　　日
                        　　書記官　李彩娥
附錄論罪科刑法條：
毒品危害防制條例第十條
施用第一級毒品者，處六月以上五年以下有期徒刑。
施用第二級毒品者，處三年以下有期徒刑。
附表：
 ┌──┬────┬────────────┬─────────┬──────────┐
 │編號│品    名│數量或重量              │用途暨性質        │適用法條            │
 ├──┼────┼────────────┼─────────┼──────────┤
 │一  │海洛因一│淨重０點二六公克（空包裝│第一級毒品海洛因  │依毒品危害防制條例第│
 │    │小包    │重０點二三公克）。      │                  │十八條第一項前段沒收│
 │    │        │                        │                  │銷燬之              │
 │    │        │                        │                  │                    │
 │    │        │                        │                  │                    │
 ├──┼────┼────────────┼─────────┼──────────┤
 │二  │上揭海洛│一個                    │被告所有，用於包裹│依刑法第三十八條第一│
 │    │因外包裝│                        │毒品，防其裸露、逸│項第二款沒收。      │
 │    │袋      │                        │出、潮濕，便於持有│                    │
 │    │        │                        │，藉以施用第一級毒│                    │
 │    │        │                        │品。              │                    │
 │    │        │                        │                  │                    │
 ├──┼────┼────────────┼─────────┼──────────┤
 │三  │注射針筒│三支                    │被告所有，供施用海│依刑法第三十八條第一│
 │    │        │                        │洛因之物          │項第二款沒收。      │
 │    │        │                        │                  │                    │
 │    │        │                        │                  │                    │
 │    │        │                        │                  │                    │
 │    │        │                        │                  │                    │
 ├──┼────┼────────────┼─────────┼──────────┤
 │四  │止血帶  │一條                    │被告所有，供施用海│依刑法第三十八條第一│
 │    │        │                        │洛因之物          │項第二款沒收。      │
 │    │        │                        │                  │                    │
 │    │        │                        │                  │                    │
 │    │        │                        │                  │                    │
 │    │        │                        │                  │                    │
 ├──┼────┼────────────┼─────────┼──────────┤
 │五  │甲基安非│四包重量分別為：毛重０│第二級毒品甲基安非│依毒品危害防制條例第│
 │    │他命四小│點二公克、驗前淨重０點０│他命              │十八條第一項前段沒收│
 │    │包      │三三公克、驗後淨重０點０│                  │銷燬之              │
 │    │        │三一公克；毛重一點一公│                  │                    │
 │    │        │克、驗前淨重０點九六公克│                  │                    │
 │    │        │、驗後淨重０點九五八公克│                  │                    │
 │    │        │；毛重三點九公克、驗前│                  │                    │
 │    │        │淨重三點八０一公克、驗後│                  │                    │
 │    │        │淨重三點七九九公克；毛│                  │                    │
 │    │        │重二十八點四公克、驗前淨│                  │                    │
 │    │        │重二十七點０三二公克、驗│                  │                    │
 │    │        │後淨重二十七點０三公克。│                  │                    │
 ├──┼────┼────────────┼─────────┼──────────┤
 │六  │上揭甲基│四個                    │被告所有，用於包裹│依刑法第三十八條第一│
 │    │安非他命│                        │毒品，防其裸露、逸│項第二款沒收。      │
 │    │外包裝袋│                        │出、潮濕，便於持有│                    │
 │    │        │                        │，藉以施用第二級毒│                    │
 │    │        │                        │品。              │                    │
 ├──┼────┼────────────┼─────────┼──────────┤
 │七  │吸食器  │一組                    │被告所有，供施用甲│依刑法第三十八條第一│
 │    │        │                        │基安非他命所用之物│項第二款沒收。      │
 │    │        │                        │。                │                    │
 └──┴────┴────────────┴─────────┴──────────┘
